# 关于利息资本化的附注披露问题

提问人：随风 83738373 时间：2020-05-08 19:34:21
请教陈版：如果一家公司的所有借款均为专门借款且产生实际的利息支出（利息支出大于闲置借款的利息收入），即产生了资本化的利息，那在附注披露中这块资本化的利息需要通过财务费用过一下吗？
另外请教陈版：如果一家公司借款均为专门借款，在 18 年 10 月借入，当年专门借款闲置部分的存款利息收入高于专门借款的利息支出，即当年实际的资本化利息为负数，请问这部分负的利息支出可否延后到 19 年冲减 19 年的资本化利息支出，还是说 18 年的资本化利息为 0

回答人：chenyiwei
1 、一般财务费用附注披露格式中无需先列出全部利息支出，再从中减去资本化利息。但如果报表使用者有特殊需求的，则从其规定。
2 、应直接在当年冲减相关资产成本，不能递延到以后年度。